# 关于＂其它转入＂

提问人：bestxulin 时间：2013-05-02 01:00:49
利润及利润分配表中的＂其它转入＂到底在什么情况下可能用到？非同一控制下的企业合并？
<来自中国会计视野网iPhone客户端>[来自手机客户端]

回答人：chenyiwei
“利润及利润分配表”还是老准则下的报表。你如果讨论的是老准则下的内容，则由于老准则下并没有“同一控制／非同一控制下企业合并”的概念，所以不适用于这种情况。 老准则下的“其他转入”比较常见的是用盈余公积补亏。还有一些少见的情况如撤销股利分配决议转回的应付股利等。其他情况下不经过利润表而直接贷记未分配利润的情况较为少见。

提问人：bestxulin 时间：2013-05-02 13:55:18
非同一控制下的企业合并时，由于本期新增了子公司，那么本年的年初未分配利润如何与上年的期末未分配利润衔接呢？

回答人：chenyiwei
被合并方截至购买日为止的留存收益构成了购买日取得的被购买方净资产的组成部分，在合并报表中与长期股权投资抵销，合并报表中只体现自购买日起累积的被购买方留存收益。

提问人：bestxulin 时间：2013-05-03 11:08:26
明白了，这么说其它转入在新准则里面就根本是不存在的，也没有存在的必要，各种情况下通过抵销均能够完美勾稽上下年的未分配利润

回答人：chenyiwei
基本上可以这样理解。